【裁判字號】    97,交抗,1092
【裁判日期】    971006
【裁判案由】    聲明異議
【裁判全文】
臺灣高等法院臺中分院刑事裁定        97年度交抗字第1092號
抗  告  人
即受處分人  甲○○
上列抗告人因違反道路交通管理處罰條例聲明異議案件，不服臺
灣臺中地方法院中華民國九十七年八月十五日所為裁定（九十七
年度交聲字第一五三九號）提起抗告，本院裁定如下：
    主  文
抗告駁回。
    理  由
一、本件抗告人即受處分人甲○○（以下簡稱為受處分人）之抗
    告意旨略以：受處分人領有小客車及一般大貨車執照，但因
    監理單位作業程序，將二不同車種之駕駛執照併為一張，故
    受處分人於民國（下同）九十六年九月一日駕駛車號５Ｈ－
    １４８５號自用小客車，因酒駕遭以違反道路交通管理處罰
    條例第三十五條第一項第一、五款處以罰鍰、扣照時，應僅
    能吊扣小客車駕駛執照，至於一般大貨車駕駛執照應不在該
    次處罰吊扣之列，該次裁決書實有違誤；上開裁決書既有違
    誤，受處分人之一般大貨車駕駛執照應該不在該次處罰吊扣
    之列，則受處分人於九十七年四月十五日十六時二十一分許
    ，駕駛車號８５３－ＲＸ號自用大貨車在國道三號南下２１
    ７．５－２２０．５公里處又被舉發「未依規定行駛車道」
    之交通違規時，即應無「駕駛執照吊扣期間駕駛聯結車、大
    客車、大貨車」之違規可言；原裁定不察，駁回受處分人之
    異議，殊有不當，爰依法提起抗告等語。
二、惟受處分人如對其於九十六年九月一日之上開交通違規裁決
    內容有異議，即應於收受上開交通事件裁決書後，於法定期
    間聲明異議，再由受理法院依法裁定。如受處分人收受上開
    交通事件裁決書之後，並未於法定期間之內依法聲明異議，
    上開交通事件裁決書所裁處之行政處分即生確定之效力，而
    得執行。經查，本件受處分人因上開酒後駕車之違規，遭交
    通部公路總局臺中區監理所彰化監理站以彰監稽違字第Ｚ0
    0000000號裁決書裁罰並吊扣駕照（普通大貨車）一
    年（吊扣期間從九十六年十月一日至九十七年九月三十日）
    之後，受處分人並未於法定期間內對此處分聲明異議，上開
    處分業已確定，並已為執行，此情有交通部公路總局臺中區
    監理所彰化監理站彰監稽違字第Ｚ00000000－00
    0000號執行單在卷可稽；則受處分人於本件九十七年四
    月十五日之交通違規，再以上開情詞聲明異議及提起抗告，
    顯係就已經確定之行政處分再於本件交通違規為異議，此並
    非法之所許。原裁定已敘明應駁回受處分人上開異議之理由
    ，經本院審核，認其理由並無不當，受處分人再以上開陳詞
    提起本件抗告，其抗告核無理由，應予駁回。
三、據上論斷，應依道路交通案件處理辦法第二十五條、第二十
    六條，刑事訴訟法第四百十二條，裁定如主文。
中    華    民    國    97    年    10    月    6     日
            刑事第三庭   審判長法  官   王  增  瑜
                               法  官   梁  堯  銘
                               法  官   廖  柏  基
上列正本證明與原本無異。
不得再抗告。
                               書記官   曾  煜  智
中    華    民    國    97    年    10    月    6     日


司法院資訊處製作；財團法人民間司法改革基金會備份。
